臺灣臺中地方法院刑事判決　　　　　　 100年度易緝字第55號
公　訴　人　臺灣臺中地方法院檢察署檢察官
被　　　告　曾懷毅
上列被告因毒品危害防制條例案件，經檢察官提起公訴（99年度
毒偵字第1270號），本院判決如下：
    主  文
曾懷毅施用第二級毒品，累犯，處有期徒刑捌月。
    事  實
一、曾懷毅前因自民國89年1月27日起至同年6月16日止施用第一
    級毒品、第二級毒品案件，經本院以89年度訴字第1662號分
    別判處有期徒刑10月、7月，應執行有期徒刑1年2月，嗣經
    上訴，再由臺灣高等法院臺中分院以89年度上訴字第1772號
    駁回上訴而確定。又因施用第一級毒品、第二級毒品案件，
    經本院以95年度訴字第501號分別判處有期徒刑10月、4月，
    應執行有期徒刑1年，嗣經上訴，先後由臺灣高等法院臺中
    分院以95年度上訴字第1195號、最高法院以95年度臺上字第
    5237號駁回上訴而確定，嗣經送監執行，後經臺灣高等法院
    臺中分院以96年度聲減字第943號裁定分別減為有期徒刑5月
    、2月，應執行有期徒刑6月確定；因施用第一級毒品、第二
    級毒品案件，經本院以96年度訴字第539號分別判處有期徒
    刑1年、6月，應執行有期徒刑1年3月確定，後經本院以96年
    度聲減字第3835號裁定分別減為有期徒刑6月、3月，應執行
    有期徒刑7月又15日確定，並與前揭案件接續執行，甫於97
    年3月17日縮刑期滿而執行完畢。再因施用第一級毒品、第
    二級毒品案件，經本院以99年度訴字第962號分別判處有期
    徒刑1年、7月，應執行有期徒刑1年4月確定，嗣於100年2月
    25日送監執行，現仍在法務部矯正署臺中監獄執行中。另因
    施用毒品案件，經本院以88年度毒聲字第6207號裁定送觀察
    、勒戒後，認無繼續施用毒品之傾向，於88年11月11日執行
    完畢，並經臺灣臺中地方法院檢察署檢察官以88年度毒偵字
    第1575號為不起訴處分確定。復因首揭施用毒品案件，經本
    院以89年度毒聲字第2282號裁定送觀察、勒戒後，認有繼續
    施用毒品之傾向，再經本院以89年度毒聲字第4370號裁定送
    強制戒治後，嗣經戒治所評定合格，認無繼續戒治之必要，
    由本院以90年度毒聲字第40號裁定停止戒治，於90年2月9日
    停止戒治，所餘戒治期間付保護管束，後經本院以90年度毒
    聲字第3093號裁定撤銷停止戒治，令入戒治處所繼續施以強
    制戒治，於91年4月20日執行完畢。詎曾懷毅仍不知悔改，
    復基於施用第二級毒品甲基安非他命之犯意，於99年3月7日
    晚上某時許，在其位於臺中縣霧峰鄉甲寅村（現改制為臺中
    市○○區○○里○○○街87號住處內，以將第二級毒品甲基
    安非他命置於玻璃球內用火燒烤而吸其煙霧之方式，施用第
    二級毒品甲基安非他命1次。嗣於同月12日上午11時10分許
    ，經臺灣臺中地方法院檢察署觀護人通知到署，並由該署採
    尿員採集其尿液送驗，結果呈甲基安非他命陽性反應，始悉
    上情。
二、案經臺灣臺中地方法院檢察署觀護人簽由臺灣臺中地方法院
    檢察署檢察官偵查起訴。
    理  由
一、按鑑定人由審判長、受命法官或檢察官就下列之人選任一人
    或數人充之：一、就鑑定事項有特別知識經驗者。二、經政
    府機關委任有鑑定職務者。法院或檢察官得囑託醫院、學校
    或其他相當之機關、團體為鑑定，或審查他人之鑑定，並準
    用第203條至第206條之1之規定；其須以言詞報告或說明時
    ，得命實施鑑定或審查之人為之。鑑定之經過及其結果，應
    命鑑定人以言詞或書面報告。刑事訴訟法第198條、第208條
    第1項、第206條第1項分別定有明文。臺灣臺中地方法院檢
    察署依刑事訴訟法第208條規定囑託詮昕科技股份有限公司
    就被告尿液所為之檢驗報告，屬同法第206條之鑑定報告，
    應具有證據能力，合先敘明。
二、訊據被告曾懷毅對於上開施用第二級毒品甲基安非他命之犯
    行，坦承不諱，且其於99年3月12日，經臺灣臺中地方法院
    檢察署觀護人通知到署，並由該署採尿員採集其尿液送驗，
    結果呈甲基安非他命陽性反應，此有臺灣臺中地方法院檢察
    署受保護管束人尿液檢體監管記錄表、詮昕科技股份有限公
    司濫用藥物尿液檢驗報告各1紙在卷可稽，足徵被告之自白
    確與事實相符。另按毒品危害防制條例於92年7月9日修正公
    布，自93年1月9日施行，其中第20條、第23條將施用毒品之
    刑事處遇程序，區分為「初犯」及「5年內再犯」、「5年後
    再犯」。依其立法理由之說明：「初犯」，經觀察、勒戒或
    強制戒治後，應為不起訴處分或不付審理之裁定；經觀察、
    勒戒或強制戒治執行完畢釋放後，「5 年內再犯」者，因其
    再犯率甚高，原實施之觀察、勒戒及強制戒治既已無法收其
    實效，爰依法追訴或裁定交付審理。至於經觀察、勒戒或強
    制戒治執行完畢釋放後，「5年後再犯」者，前所實施之觀
    察、勒戒或強制戒治已足以遮斷其施用毒品之毒癮，為期自
    新及協助其斷除毒癮，仍適用「初犯」規定，先經觀察、勒
    戒或強制戒治之程序。從而依修正後之規定，僅限於「初犯
    」及「5年後再犯」2種情形，始應先經觀察、勒戒或強制戒
    治程序。倘被告於5年內已再犯，經依法追訴處罰，縱其第3
    次（或第3次以上）再度施用毒品之時間，在初犯經觀察、
    勒戒或強制戒治執行完畢釋放5年以後，已不合於「5年後再
    犯」之規定，且因已於「5年內再犯」，顯見其再犯率甚高
    ，原實施觀察、勒戒或強制戒治，已無法收其實效，即應依
    該條例第10條處罰（最高法院97年度第5次刑事庭會議決議
    參照）。本件被告前因施用毒品，經本院裁定送觀察、勒戒
    後，於88年11月11日執行完畢，又於5年內之89年1月27日起
    至同年6月16日止施用第一級毒品、第二級毒品案件，經本
    院以89年度訴字第1662號分別判處有期徒刑10月、7月，應
    執行有期徒刑1年2月，嗣經上訴，再由臺灣高等法院臺中分
    院以89年度上訴字第1772號駁回上訴而確定，有臺灣臺中地
    方法院檢察署刑案資料查註紀錄表及臺灣高等法院被告前案
    紀錄表各1份在卷可考，則其再犯本件施用第二級毒品，按
    諸前揭說明，自無毒品危害防制條例第20條第3項規定之適
    用，而應按同條例第23條第2項規定，依法論科。本件事證
    明確，被告施用第二級毒品甲基安非他命之犯行，應堪認定
    。
三、核被告所為，係犯毒品危害防制條例第10條第2項之施用第
    二級毒品罪。被告為施用第二級毒品，而持有該級毒品，其
    持有之低度行為，應為施用之高度行為所吸收，不另論罪。
    被告前因施用第一級毒品、第二級毒品案件，經本院以95年
    度訴字第501號分別判處有期徒刑10月、4月，應執行有期徒
    刑1年，嗣經上訴，先後由臺灣高等法院臺中分院以95年度
    上訴字第1195號、最高法院以95年度臺上字第5237號駁回上
    訴而確定，嗣經送監執行，後經臺灣高等法院臺中分院以96
    年度聲減字第943號裁定分別減為有期徒刑5月、2月，應執
    行有期徒刑6月確定；因施用第一級毒品、第二級毒品案件
    ，經本院以96年度訴字第539號分別判處有期徒刑1年、6月
    ，應執行有期徒刑1年3月確定，後經本院以96年度聲減字第
    3835號裁定分別減為有期徒刑6月、3月，應執行有期徒刑7
    月又15日確定，並與前揭案件接續執行，甫於97年3月17日
    縮刑期滿而執行完畢等情，此有臺灣臺中地方法院檢察署刑
    案資料查註紀錄表及臺灣高等法院被告前案紀錄表各1份在
    卷可稽，其於受有期徒刑執行完畢後，5年以內故意再犯本
    件有期徒刑以上之罪，為累犯，應依刑法第47條第1項規定
    ，加重其刑。爰審酌被告曾因施用毒品經送觀察、勒戒、強
    制戒治後，仍未能戒斷，再犯本案之罪，顯然未能善體國家
    設置觀察、勒戒、強制戒治機構，協助毒品施用者戒除毒癮
    之良法美意，及其犯罪之動機、目的、品行、生活狀況、智
    識程度、所生危害，暨犯罪後坦承犯行，態度尚屬良好等一
    切情狀，量處如主文所示之刑。
據上論斷，應依刑事訴訟法第299條第1項前段，毒品危害防制條
例第10條第2項，刑法第11條前段、第47條第1項，判決如主文。
本案經檢察官黃永福到庭執行職務。
中    華    民    國    100    年    4    月    11    日
                  刑事第十五庭  法  官  鄭舜元
以上正本證明與原本無異。
如不服本判決應於收受判決後10日內向本院提出上訴書狀，並
應應敘述具體理由。其未敘述上訴理由者，應於上訴期間屆滿
後20日內向本院補提理由書(均須按他造當事人之人數附繕本)
「切勿逕送上級法院」。
                                書記官  黃聖心
中    華    民    國    100    年    4    月    11    日
附錄：論罪科刑法條：
毒品危害防制條例第10條：
施用第一級毒品者，處6月以上5年以下有期徒刑。
施用第二級毒品者，處3年以下有期徒刑。